Rektorat 1945-1968
HU Berlin HU Berlin
- Rektorat 1945-1968, Rek.02
  - 11. Internationale Beziehungen
    - Beziehungen zum kapitalistischen Ausland (Skandinavische Staaten), 1961 - 1963; 656; 302; Enth.: Dienstreiseberichte.
      Beziehungen zum kapitalistischen Ausland (Dänemark) - Reiseberichte
      Beziehungen zum kapitalistischen Ausland (Dänemark) - Aktennotizen
      Beziehungen zum kapitalistischen Ausland (Dänemark) - Schriftwechsel
    - Beziehungen zum sozialisitischen Ausland (UdSSR), 1959 - 1964; 657; 303; Enth.: Dienstreiseberichte; Zusammenarbeit mit der Lomonossow-Universität Moskau im Rahmen des Freundschaftsvertrages; Vorschläge für die wissenschaftliche Zusammenarbeit auf verschiedenen Gebieten; Aufenthalte sowjetischer Professoren an der Humboldt-Universität zu Berlin; Sondervorlesungen zum 44. Jahrestag der Oktoberrevolution.
      Beziehungen zum sozialisitischen Ausland (Sowjetunion) - Reiseberichte
      Beziehungen zum sozialisitischen Ausland (Sowjetunion) - Reiseplanung
      Beziehungen zum sozialisitischen Ausland (Sowjetunion) - Schriftwechsel
      Beziehungen zum sozialisitischen Ausland (Sowjetunion) - akademischer Austausch
    - Beziehungen zum sozialistischen Ausland (UdSSR), 1953 - 1958; 658; 306; Enth.: Verzeichnis sowjetischer Gastprofessoren.
      Beziehungen zum sozialistischen Ausland (UdSSR) - Reisebericht
      Beziehungen zum sozialistischen Ausland (UdSSR) - Schriftwechsel
      Beziehungen zum sozialistischen Ausland (UdSSR) - akademischer Austausch
      Beziehungen zum sozialistischen Ausland (UdSSR) - Verzeichnis sowjetischer Gastprofessoren
    - Resolutionen zu innen- und außenpolitischen Ereignissen, 1964 - 1969; 799; 390; Enth.: Schreiben an den spanischen Informationsminister; Solidaritätsschreiben für Kuba; Resolution für Hans Fladung; Solidaritätsschreiben mit politischen Gefangenen in der BRD und Venezuela; Protestresolution zu Algerien; Erklärung zum Staatsstreich in Griechenland; Plädoyer für die Legalität der KPD.
      Resolutionen - Solidaritätsschreiben für Kuba
      Resolutionen - Schreiben an den spanischen Informationsminister
      Resolutionen - Erklärung zum Staatstreich in Griechenland
      Resolutionen - Protestresolution zu Algerien
      Resolutionen - Plädoyer für die Legalität der KPD
      Resolutionen - Solidaritätsschreiben zu politischen Gefangnen in der BRD und Venezuela
      Resolutionen - Resolution für Hans Fladung
    - Neujahrsglückwünsche aus dem In- und Ausland, 1958 - 1962; 476; 867
    - Beziehungen zum kapitalistischen Ausland (Österreich), 1960 - 1964; 647; 868; Enth. nur: Dienstreiseberichte.
  - 12. Parteien und Massenorganisationen
    - Tätigkeit des Friedensrates der Humboldt-Universität zu Berlin, 1951 - 1954; 64; 29; 064; 25 Bl.
      Friedensrat der Humboldt-Universität
    - Verbindungen zu Parteien und Massenorganisationen, 1945 - 1960; 396; 167; Enth.: Deutsches Komitee der Kämpfer für den Frieden; FDGB; SED, CDU, LDPD, NDPD, DBD; Demokratischer Block der Universität; Kulturbund; Auszeichnungen zum Internationalen Frauentag; Vorbereitung des 1. Mai 1957.
      Verbindungen zu Parteien u. Massenorganisationen - FDGB
      Verbindungen zu Parteien u. Massenorganisationen - SED
      Verbindungen zu Parteien u. Massenorganisationen - CDU
      Verbindungen zu Parteien u. Massenorganisationen - Vorbereitung d. 1. Mai 1957
      Verbindungen zu Parteien u. Massenorganisationen - Auszeichnungen zum Int. Frauentag
      Verbindungen zu Parteien u. Massenorganisationen - Kulturbund
      Verbindungen zu Parteien u. Massenorganisationen - Demokrat. Block d. Universität
      Verbindungen zu Parteien u. Massenorganisationen - DBD
      Verbindungen zu Parteien u. Massenorganisationen - NDPD
      Verbindungen zu Parteien u. Massenorganisationen - LDPD
      Verbindungen zu Parteien u. Massenorganisationen - Dt. Komitee d. Kämpfer f. Frieden
    - Freie Deutsche Jugend 1950-1962, 397; 168; Enth.: Briefwechsel Rektorat - FDJ. Enth. auch: Hochschulsportgemeinschaft (HSG); Materialien über das Verbot der FDJ in Westdeutschland; (umfangreiche) Seminararbeit "Der Beitrag der FDJ an der Berliner Universität um die Erziehung fortschrittlicher Studenten und die Herausbildung des Sozialismus", erarbeitet von Teilnehmern eines Forschungsseminars am Institut für Deutsche Geschichte unter der Leitung von Dr. Percy Stulz.
      FDJ 1950-1962 - Briefwechsel Rektorat - FDJ
      FDJ 1950-1962 - HSG
      FDJ 1950-1962 - Materialien über das Verbot der FDJ in Westdeutschland
      FDJ 1950-1962 - Seminararbeit "Der Beitrag der FDJ an der Berliner Universität um die Erziehung fortschrittlicher Studenten und der Herausbildung des Sozialismus"
      FDJ 1950-1962 - Forschungsseminar am Inst. f. Dt.Gesch.
    - Verbindungen zu Parteien und Massenorganisationen (Hochschulgruppen der Gesellschaft für Deutsch-Sowjetische Freundschaft (DSF), Vereinigung der Verfolgten des Naziregimes (VVN), DPF), 1948 - 1960; 421; 181
      Verbindungen zu Parteien u. Massenorganisationen - Hochschulgruppen d. DSF
      Verbindungen zu Parteien u. Massenorganisationen - Hochschulgruppen d. VVN
      Verbindungen zu Parteien u. Massenorganisationen - Hochschulgruppen d. DPF
    - Betriebsgewerkschaftsleitung, 1945 - 1961; 454; 194; Enth.: Neubeginn der Gewerkschaftsarbeit 1945; Vorläufiger Vertrauensrat; Betriebsrat; Betriebsvereinbarungen, Kollektivverträge; Gewerkschaftswahlen und Rechenschaftslegungen.
      Betriebsgewerkschaftsleitung - Betriebsvereinbarungen
      Betriebsgewerkschaftsleitung - Rechenschaftslegungen
      Betriebsgewerkschaftsleitung - Gewerkschaftswahlen
      Betriebsgewerkschaftsleitung - Kollektivverträge
      Betriebsgewerkschaftsleitung - Neubeginn der Gewerkschaftsarbeit 1945
      Betriebsgewerkschaftsleitung - Vorläufiger Vertrauensrat
      Betriebsgewerkschaftsleitung - Betriebsrat
    - Verbindungen zu Parteien und Massenorganisationen, 1958 - 1963; 566; 241; Enth.: Schriftwechsel mit der Universitätsparteilleitung UPL (Arbeitspläne, Beschlüsse, Sitzungspläne, Erarbeitung des Perspektivplans bis 1965); Schriftwechsel mit der Universitätsgewerkschaftsleitung (UGL) (Rechenschaftsbericht 1961-1963, Entschließungsentwurf zu den Wahlen 1963); Bericht über die Vorbereitung und Durchführung der Volkswahlen 1963 an der Humboldt-Universität zu Berlin.
      Verbindungen zu Parteien u. Massenorganisationen - Bericht über d. Vorbereitung u. Durchführung d. Volkswahlen 1963 an d. HU
      Verbindungen zu Parteien u. Massenorganisationen - Entschließungsentwurf zu d. Wahlen 1963
      Verbindungen zu Parteien u. Massenorganisationen - Rechenschaftsbericht 1961-63
      Verbindungen zu Parteien u. Massenorganisationen - Schriftwechsel mit d. UGL
      Verbindungen zu Parteien u. Massenorganisationen - Erarbeitung Perspektivplan bis 1965
      Verbindungen zu Parteien u. Massenorganisationen - Schriftwechsel mit d. UPL
    - Verbindung zu Parteien und Massenorganisationen, 1964 - 1969; 771; 370; Enth.: SED: Schriftwechsel mit ZK, Bezirks- und Kreisleitung betr. Veranstaltungen, Publikationen, Ausbildungsfragen; Schriftwechsel mit der Redaktion der "Humboldt-Zeitung"; Vorbereitung des VII. Parteitags; Berichte an die Universitätsparteileitung; FDGB: Beschluß der Universitätsparteileitung zum Rationalisierungskonzept; Schriftwechsel mit der Universitätsparteileitung betr. Veranstaltungen, Feiern, Lehrereausbildung; "Politisch-ideologische Situation im wissenschaftlichen Anchwuchs der Humboldt-Universität zu Berlin und zu den weiteren Aufgaben in der Erziehungsarbeit" (18 S.); Zusammenarbeit mit der Gewerkschaft Wissenschaft.
      Verbindung zu gesellschaftlichen Organisationen - Berichte
      Verbindung zu gesellschaftlichen Organisationen - Partei
      Verbindung zu gesellschaftlichen Organisationen - Vorträge
      Verbindung zu gesellschaftlichen Organisationen - Gewerkschaft
      Verbindung zu gesellschaftlichen Organisationen - Handschriftliche Notizen
      Verbindung zu gesellschaftlichen Organisationen - Schriftwechsel
    - Verbindung zu gesellschaftlichen Organisationen, 1961 - 1969; 772; 371; Enth.: Briefwechsel mit FDJ, Kulturbund, DSF, AWG, Deutscher Friedensrat; Grundsätze der sozialistische Landeskultur; Deutschlandtreffen 1964; Verleihung des Ehrentitels "Bestes FDJ-Kollektiv der Humboldt-Universität zu Berlin"; Musterstatut für wissenschaftliche Studentenzirkel; FDJ-Hochschulkonferenz Unterwellenborn 1969; Enth. auch: Weltkongreß für Abrüstung und Frieden, Moskau 1962; Aufruf Prof. John Desmond Bernal.
      Bernal, John Desmond
      Verbindung zu gesellschaftlichen Organisationen - FDJ
      Verbindung zu gesellschaftlichen Organisationen - Arbeitsmaterialien
      Verbindung zu gesellschaftlichen Organisationen - Konzeptionen
      Verbindung zu gesellschaftlichen Organisationen - andere
      Verbindung zu gesellschaftlichen Organisationen - Studienjahrsanalyse 1965/66
    - Verbandsarbeit in der FDJ-Kreisorganisation der Humboldt-Universität zu Berlin, 1967 - 1970; 912; 498; Enth.: Analyse der Verbandsarbeit 1967-1970.
      Verbandsarbeit in der FDJ-Kreisorganisation - Analyse der Verbandsarbeit 1968-70
    - Vertrauensrat bzw. Gesamtbetriebsrat der Humboldt-Universität zu Berlin, 1. Juli 1945 - 4. Juni 1948; 609; 1021; Enth.: Einladungen und Sitzungsberichte.
      Gesamtbetriebsrat - Einladungen und Sitzungsberichte
  - 13. Rechtsstelle
    - Strafsachen, 1946 - 1960; 418; 179
      Strafsachen
    - Strafverfahren, Juli 1964 - Okt. 1965; 666; 311; Enth.: Analyse der Strafverfahren wegen Staatsverbrechen / -vergehen nach §5 der Paß-Verordnung und sonstiger staatsgefährdender Delikte, bei denen die Täter aus dem Bereich der Humboldt-Universität zu Berlin kommen.
      Strafverfahren - Anayse der Strafverfahren wegen Staatsverbrechen/ -vergehen nach §5 d. Paß-Verordnung
      Strafverfahren - staatsgefährdende Delikte
      Strafverfahren - Täter aus dem Bereich der HU
    - Rechtsstelle, 1946 - 1955; 727; 331; Enth.: Wiederaufnahme des Universitätsbetriebs; Rechtsnachfolge der Universitäten; Grundstücke der Charité; Status der Humboldt-Universität zu Berlin.
      Rechtsstelle - Status der HU
      Rechtsstelle - Grundstücke der Charité
      Rechtsstelle - Rechtsnachfolge der Universitäten
      Rechtsstelle - Wiederaufnahme des Universitätsbetriebs
    - Rechtsstelle, 1954 - 1963; 729; 333; Enth.: Auswertung gesetzlicher Bestimmungen; Innerdienstliche Anweisungen; Kontrolle und Propaganda der Gesetzlichkeit.
      Rechtsstelle - Kontrolle und Propaganda der Gesetzlichkeit
      Rechtsstelle - innerdienstliche Anweisungen
      Rechtsstelle - Auswertung gesetzlicher Bestimmungen
    - Rechtsstelle: Strukturplan der Verwaltung der Medizinischen Fakultät der Charité 1955, [1954 - 1955]; 1187; 878
  - 14. Stiftungen
    - Stiftungen der Humboldt-Universität zu Berlin (Band 1), 1942 - 1945; 302/1; 112; 302
      Stiftungen der Humboldt-Universität (Band 1)
    - Stiftungen der Humboldt-Universität zu Berlin (Band 2), 1945 - 1953; 302/2; 113; 302
      Stiftungen der Humboldt-Universität (Band 2)
    - Stiftungen und Schenkungen der Humboldt-Universität zu Berlin, 1946 - 1959; 455; 195; Enth. auch: Löschung von Hypotheken.
      Stiftungen und Schenkungen der Humboldt-Universität
      Stiftungen und Schenkungen der Humboldt-Universität - Löschung von Hypotheken
  - 15. Doppeljubiläum 1960
    - 15.1. Festkomitee der 150-Jahrfeier
    - 15.2. Sammlung der Urkunden zum Doppeljubiläum 1960
  - 15.1 Festkomitee der 150-Jahrfeier